# 请教陈版，资产负债表日后发生退税事项，是否属于资产负债表日后调整事项

提问人：lambeka7 时间：2017-10-25 14:38:51
请教陈版，房地产企业项目已达到土增税清算条件，税务师事务所进行土增税自行清算并出具土增税清算报告，截止资产负债表日，针对土增税清算情况税务所未走完税务局清算审核程序。资产负债表日后，地方税务局清算税款缴纳通知书显示公司多缴纳税款，并可申请退回；因为土地增值税的退税金额的确认必须经过税务局的最终审核，在日常实务中各地税务局的退税存在较大的不确定性，各地税务局也存在各种判断口径、判断标准的差异，在未经税务局审核之前退税金额无法确认，那么此事项是否属于资产负债表日后调整事项？

回答人：chenyiwei
如果因为此类事项的不确定性较大，在税务机关最终核定之前无法对最终结果作出合理估计的，则清算报告与最终审定结果之间的差异应作为非调整事项处理。

提问人：lambeka7 时间：2017-10-26 14:17:24
针对这个问题，再请教陈版，因为这是属于退税，还是认为不确定的因素太大，因此在 2016 年没有根据税审的金额进行账务处理。
这部分土增税已经在 2016 年以前确认收入的年度按照土增税与房地产收入匹配的原则将其结转计入了以前年度的税金及附加，那么对于此部分退回的土地增值税金额，在收到的年份再进行账务处理是否有问题？另外在收到的年度内冲减税金及附加，导致单户报表的税金及附加为大额的负数，是否存在问题？

回答人：chenyiwei
总体上可以，但可能需要在附注中解释本年度“税金及附加”为大额负数的原因。